【裁判字號】    89,簡上,14
【裁判日期】    890526
【裁判案由】    傷害
【裁判全文】
臺灣桃園地方法院刑事判決                          八十九年度簡上字第一四號
    上  訴  人
    即  被  告  丁○○
    選任辯護人  丙○○
右列被告因傷害案件，不服本院桃園簡易庭八十八年度桃簡字第一三五三號，中華民
國八十八年十一月三十日第一審簡易判決（聲請簡易判決處刑案號：臺灣桃園地方法
院檢察署八十八年度偵字第一五八四三號）提起上訴，本院判決如左：
        主  文
原判決撤銷。
丁○○共同傷害人之身體，處拘役伍拾日，如易科罰金以參佰元折算壹日。
        事  實
一、丁○○於民國八十八年九月七日十八時二十分許，在桃園縣龜山鄉○○○街六十
    六巷三號旁空地駕駛怪手整地，適有戊○○前往質問丁○○是否有燒東西，詎丁○○聞言不悅，竟夥同另一不詳姓名年籍成年男子，共同基於普通傷害之犯意，
    由丁○○徒手毆打戊○○臉部並以腳踢戊○○腹部，該名不詳姓名年籍成年男子
    則持木塊毆擊戊○○手部及左臉部，致戊○○受有左側額頭部分挫傷、左上眼瞼
挫傷、左手背挫傷等傷害。
二、案經戊○○訴由桃園縣警察局龜山分局報請台灣桃園地方法院檢查署檢察官偵查
    後聲請以簡易判決處刑。
        理  由
一、訊據被告丁○○矢口否認涉有右揭傷害犯行，辯稱：當時係戊○○過來講話，伊
    因操作挖土機聲音蓋過，回答不知道，戊○○即氣沖沖回去，並無毆打戊○○云
    云。然查，右揭犯罪事實業據告訴人戊○○指訴歷歷，核與證人即戊○○任職工
    廠同事乙○○於警訊時證述、偵查中及本院訊問時結證情節相符，並有大明醫院
    診斷證明書一紙及相片十一幀附卷可按。上開診斷證明書載明告訴人戊○○受有
    左側額頭部分挫傷、左上眼瞼挫傷、左手背挫傷等傷害，亦與告訴人戊○○指訴
    被告徒手毆打其臉部並以腳踢其腹部，另名不詳姓名年籍成年男子則持木塊毆擊
    其手部及左臉部等情互核一致。證人即戊○○任職工廠經理甲○○於本院訊問時
    亦證稱：當時聽見廠外有吵雜聲，出去看見戊○○眼有淤血，鼻子流血要跑進廠
    裡來，有三、四個人及乙○○在場，．．．當時有見到丁○○在那邊罵，情緒好
    像很激動等語。酌之被告自承與告訴人戊○○素無仇怨，告訴人戊○○應無任意
    誣攀被告之理，證人乙○○、甲○○亦無干冒刑法偽證罪之刑責，率意附和告訴
    人戊○○設陷被告入罪之由，堪信上開告訴人戊○○指訴確屬實情，被告空言否
    認犯罪，顯係圖卸之詞，殊無足採。又證人即被告之父黃春金於本院證稱未見到
    被告打人且案發後未至告訴人戊○○所任職公司道歉云云，姑不論渠與被告係父
    子關係，證言難免偏頗，且觀之渠證詞內容，亦無礙本院關於被告確有上開傷害
    犯行之認定。再被告以案發時間為是日十九時三十分許，因天色昏暗證人陳德誠
    應無從目睹案發經過云云。然告訴人戊○○迭自警、偵及本院審理時均稱案發時
    間為是日十八時二十分許，參之常情，時序九月初傍晚十八時許天色依然甚為明
    亮，證人陳德誠視線應屬清晰，當無誤認之理。又本件事證已明，被告聲請向台
    灣電力公司林口營業處查詢該地路燈是否運作放亮一節，核無調查必要，附此敘
    明。綜上，本案事證明確，被告犯行堪以認定，應予依法論科。
二、核被告所為，係犯刑法第二百七十七條第一項之傷害罪。被告與另一名年籍姓名
    不詳之成年男子，就上開犯行實施，有犯意聯絡及行為分擔，為共同正犯。原審
    援引刑法第二百七十七條第一項、第四十一條、罰金罰鍰提高標準條例第一條前
    段、第二條規定，論處被告拘役五十日，固非無見，惟原審漏未認定被告係與一
    年籍姓名不詳成年男子共同犯罪，應論以共同正犯，容有未洽。被告上訴意旨否
    認犯罪，雖無理由，然原判決既有可議，自應由本院撤銷改判。爰審酌被告犯罪
    動機、目的、手段、所生之危害及犯後猶飾詞圖卸迄未與告訴人和解之犯後態度
    等一切情狀，量處如主文所示之刑，並諭知易科罰金之折算標準。
據上論斷，應依刑事訴訟法第四百五十五條之一第三項、第三百六十九條第一項前段
、第三百六十四條、第二百九十九條第一項前段，刑法第二十八條、第二百七十七條
第一項、第四十一條，罰金罰鍰提高標準條例第一條前段、第二條，判決如主文。
本案經檢察官呂理銘到庭執行職務。
中      華      民      國    八十九    年      五      月    二十六    日
                                臺灣桃園地方法院刑事第一庭
                                    審判長法    官吳爭奇
                                          法    官曾雨明
                                          法    官熊祥雲
右正本證明與原本無異。
不得上訴
                                          書 記 官沈秀珍
中      華      民      國    八十九    年       五     月    二十六    日
附論罪科刑依據之法條：
刑法第二百七十七條
傷害人之身體或健康者，處三年以下有期徒刑，拘役或一千元以下罰金。
犯前項之罪，因而致人於死者，處無期徒或七年以上有期徒刑，致重傷者，處三年以
上、十年以下有期徒刑。


司法院資訊處製作；財團法人民間司法改革基金會備份。
